【裁判字號】    95,台抗,242
【裁判日期】    950420
【裁判案由】    聲請選任特別代理人
【裁判全文】
最高法院民事裁定              九十五年度台抗字第二四二號
    再 抗告 人  興亞太有限公司
    法定代理人  丙○○
    訴訟代理人  鄭文婷律師
上列再抗告人因與相對人甲○○等間聲請選任特別代理人事件，
對於中華民國九十四年十二月二十一日台灣高等法院裁定（九十
四年度抗字第二○五○號），提起再抗告，本院裁定如下：
    主  文
再抗告駁回。
再抗告訴訟費用由再抗告人負擔。
    理  由
按對於抗告法院所為之裁定再為抗告，僅得以其適用法規顯有錯
誤為理由，並經原法院許可者為限。此項許可，以原裁定所涉及
之法律見解具有原則上重要性者為限。此觀民事訴訟法第四百八
十六條第四項、第五項之規定自明。如原法院認再抗告應行許可
，並添具意見書，逕將訴訟卷宗送交再抗告法院，再抗告法院審
查原法院所添具意見書，認再抗告不應准許，並不受該意見書所
載許可再抗告理由之拘束，而得逕以裁定駁回之。本件原法院以
：按無訴訟能力人有為訴訟之必要，而無法定代理人，或法定代
理人不能行代理權者，其親屬或利害關係人，得聲請受訴法院之
審判長，選任特別代理人，民事訴訟法第五十一條第二項定有明
文。又按「有限公司有與代表公司之董事訴訟之必要，倘該公司
僅置董事一人，且全體股東不能決議另行推選有行為能力之股東
代表公司，則利害關係人自得依首揭規定聲請受訴法院之審判長
為之選任特別代理人」，亦有最高法院九十年台抗字第二三三號
裁判要旨可資參照。經查，再抗告人公司有股東吳瑞瑯、丙○○
、吳勤藝及相對人甲○○、乙○○共五人，僅置董事丙○○一人
代表公司之情，有該公司章程及公司變更登記事項卡在卷可稽。
而再抗告人就其與董事丙○○間確認委任關係不存在訴訟及聲請
對於丙○○假處分事件，顯與丙○○利害衝突，實有不能由含丙
○○及其妻吳勤藝在內之全體股東決議另行推選股東代表興亞太
公司對丙○○提起訴訟之情事，揆諸上開說明，自有就上開訴訟
及假處分事件為興亞太有限公司選任特別代理人之必要云云，爰
選任相對人甲○○、乙○○於再抗告人與丙○○間請求確認委任
關係不存在及聲請定暫時狀態假處分事件，為再抗告人之特別代
理人。再抗告意旨固以再抗告人係合法有效成立之公司，有訴訟
能力；且全體股東是否不能推選股東代表再抗告人起訴，亦有疑
義，因認原裁定適用法規顯有錯誤為理由，並經原法院許可。惟
查依原法院所添具意見書觀之，原裁定所涉及全體股東是否不能
推選股東代表再抗告人起訴等情，係屬事實認定之問題；其餘部
分之法律見解，並未有適用法規顯有錯誤之情事，其再抗告不應
許可，自應予以駁回。
據上論結，本件再抗告為不合法。依民事訴訟法第四百九十五條
之一第二項、第四百八十一條、第四百四十四條第一項、第九十
五條、第七十八條，裁定如主文。
中    華    民    國  九十五  年    四    月   二十   日
                      最高法院民事第八庭
                          審判長法官  朱  建  男
                                法官  顏  南  全
                                法官  許  澍  林
                                法官  鄭  傑  夫
                                法官  蘇  清  恭
      本件正本證明與原本無異
                                      書  記  官
中    華    民    國  九十五  年    五    月    一    日
                                                      Ｌ


司法院資訊處製作；財團法人民間司法改革基金會備份。
